【裁判字號】    92,易,217
【裁判日期】    920320
【裁判案由】    竊盜等
【裁判全文】
台灣彰化地方法院刑事判決                          九十二年度易字第二一七號
    公  訴  人  臺灣彰化地方法院檢察署檢察官
    被      告  丁○○
右列被告因竊盜等案件，經檢察官聲請簡易判決處刑（九十一年度偵字第七一四三號
），本院彰化簡易庭認不宜依簡易判決處刑，改依通常程序審理，本院判決如左：
    主  文
丁○○攜帶兇器竊盜，處有期徒刑陸月，如易科罰金，以參佰元折算壹日；又對於公
務員依法執行職務時，施強暴，處有期徒刑伍月，如易科罰金，以參佰元折算壹日；
應執行有期徒刑玖月，如易科罰金，以參佰元折算壹日。
    事  實
一、丁○○意圖為自己不法所有之犯意，先於不詳時、地，在火車上拾得他人所遺失
    之米色背包一只（內有六角板手四支、起子二支、鉗子一支及鎖匙一支），予以
    侵占入己後，再於民國九十一年十月十四日十三時十五分許，攜至在彰化縣彰化
    市○○路○段一二二號前，持前揭拾得客觀上足以對人之生命、身體構成威脅，
    具有危險性，而可供兇器使用之六角板手四支，以撬開機車車門鎖之方式，竊取
    甲○○所有由乙○○保管使用之車牌號碼ＭＱ三－二一三號重型機車一部及機車
    置物箱內之安全帽一頂，得手後供己使用。旋於同日十三時二十分許，丁○○因
    騎乘前開贓車搭載姓名年籍不詳之男子「鍾日偉」，逆向行駛於彰化縣彰化市○
    ○路，適為當時輪服防搶勤務，正於彰化縣彰化市○○路與中華路口執行路檢之
    彰化縣警察局彰化分局中正派出所員警丙○○發現，經示意丁○○停車受檢欲進
    行告發，詎丁○○竟拒不停車，反加速逃逸，丙○○遂駕車將其二人攔下，丁○
    ○隨即棄車，沿彰化縣彰化市○○路由西往東方向並右轉民生路逃逸，丙○○一
    路隨後追趕至民生路一三一號前，並抓住丁○○要將之帶回派出所處理，惟丁○
    ○為求脫免，竟出手攻擊丙○○，並以右手所持之安全帽攻擊丙○○之左臉頰，
    而對依法執行職務之丙○○，當場施以強暴，使丙○○因而受有左臉頰挫傷四乘
    以五公分及疑似腦震盪之傷害（傷害部分未據告訴）。嗣於同日十三時二十五分
    許，為警當場逮捕，並扣得前開行竊用之六角板手四支、安全帽一頂及ＭＱ三－
    二一三號重型機車一部。
二、案經彰化縣警察局彰化分局報請台灣彰化地方法院檢察署檢察官偵查後聲請逕以
    簡易判決處刑。
    理  由
一、訊據被告丁○○，對前揭時、地侵占及竊盜之事實坦承不諱，核與被害人甲○○
    、乙○○於警、偵訊中指陳失竊之情節悉相吻合，復有贓物認領保管單一紙、照
    片五幀及車籍資料作業詳細畫面一件等附卷可稽，暨有被告供行竊所用之六角板
    手四支扣案足資佐證，事證明確，被告竊盜犯行至堪認定。另訊之被告，則否口
    否認有前揭妨害公務之犯行，辯稱其係於跑動中不小心打到員警，伊並非故意云
    云；惟查，被告於前揭時、地，因騎乘竊來之ＭＱ三－二一三號重型機車，逆向
    行駛於彰化縣彰化市○○路，適為當時於彰化縣彰化市○○路與中華路口執行勤
    務之彰化縣警察局彰化分局中正派出所員警丙○○發現，嗣經示意被告拒不下車
    受檢並加速逃逸，經丙○○追逐後，追趕至民生路一三一號前，抓住被告要將之
    帶回派出所處理，惟受被告出手攻擊，並遭被告以右手所持之安全帽攻擊左臉頰
    等情，業據證人丙○○於本院審理中到庭陳明，證人丙○○並證稱當時其係著制
    服執勤，被告見到伊後即逃跑，伊直覺有問題，當追到被告時，雙方發生拉扯，
    被告隨即轉身以右手拿安全帽砸向伊之左臉頰等語明確，核與當場目擊之證人李
    宏津於警訊中證稱，當時伊沿中華路由東往西行駛，而警察是沿中華路由西往東
    追逐歹徒，因為伊和警察是對面，才能看清楚全部過程，當時其車速很慢，在駛
    進中華路與民生路口時，看見對面有一位制服警察，正在追逐二位年輕歹徒，二
    位歹徒是沿著中華路由西往東方向徒步逃跑，而警察人員只有一位在後追捕，警
    察有拔槍赫阻，但沒有開槍，該二名歹徒仍然置之不理，並右轉民生路逃跑，警
    察在後追趕，其中一人跑進民生路之巷道中，但隨即出來在民生路上，正面與警
    察相遇，警察當時要拘捕他，該歹徒被警察由後抓住，該歹徒先以左手攻擊警察
    ，接著用安全帽（右手持）用力攻擊該警察的頭部，最後才被制伏逮捕，伊可以
    確認該攻擊警察的歹徒就是在警局接受偵訊的丁○○無誤（當場指認），當時就
    是丙○○警員被攻擊無誤（當場指認）等語相符，此外，復有診斷證明書乙紙及
    證人丙○○所製作之職務報告書附卷可稽，暨安全帽乙頂扣案可佐，被告妨害公
    務之犯行亦堪認定，應依法論科。
二、按被告丁○○用以行竊之六角板手，係以鐵質製成，便於持握，且前端均已磨平
    ，甚為鋒利，既可破壞車門鎖，對人體亦可造成傷害而有威脅，客觀上顯足供為
    兇器使用。是核被告所為，係犯刑法第三百三十七條侵占遺失物罪、第三百二十
    一條第一項第三款之攜帶凶器竊盜罪及第一百三十五條第一項之妨害公務執行罪
    。公訴人認被告所犯竊盜部分，係犯刑法第三百二十條第一項之普通竊盜罪，容
    有未洽，惟其因社會基本事實同一，依法予以變更起訴法條。又被告所犯侵占遺
    失物罪部分，雖未經起訴，然因與被告所犯且認定有罪之竊盜部分，具方法、結
    果之牽連關係，屬裁判上一罪，自為起訴效力所及，基於審判不可分，本院自得
    一併審酌。爰審酌被告尚無不良素行、犯罪動機、智識程度、目的、手段、所生
    之危害、行竊財物之價值以及犯罪後之態度等一切情狀，各量處如主文所示之刑
    ，並定應執行刑及諭知易科罰金之折算標準，以示儆懲。扣案之六角板手四支及
    安全帽一頂，雖係供行竊或妨害公務所用之物，然非被告所有，依法即不得為沒
    收之宣告。
據上論斷，應依刑事訴訟法第四百五十二條、第二百九十九條第一項前段、第三百條
，刑法第三百三十七條、第三百二十一條第一項第三款、第一百三十五條第一項、第
五十五條、第四十一條第一項前段、第二項、第五十一條第五款，罰金罰鍰提高標準
條例第一條前段、第二條，判決如主文。
本案經檢察官陳德芳到庭執行職務。
中      華      民      國      九十二      年      三    月    二十    日
                                臺灣彰化地方法院刑事第二庭
                                    法      官  王  義  閔
右正本證明與原本無異。
如不服本判決，應於判決送達後十日內，向本院提出上訴狀（須附繕本）。
告訴人或被害人對於判決如有不服具備理由請求檢察官上訴者，其上訴期間之計算係
以檢察官收受判決正本之日期為準。
                                    法院書記官  詹  國  立
中      華      民      國      九十二      年      三    月    二十一  日
刑法第三百三十七條
意圖為自己或第三人不法之所有，而侵占遺失物、漂流物或其他離本人所持有之物者
，處五百元以下罰金。
刑法第三百二十一條
犯竊盜罪而有左列情形之一者，處六月以上五年以下有期徒刑：
一、於夜間侵入住宅或有人居住之建築物、船艦或隱匿其內而犯之者。
二、毀越門扇、牆垣或其他安全設備而犯之者。
三、攜帶兇器而犯之者。
四、結夥三人以上而犯之者。
五、乘火災、水災或其他災害之際而犯之者。
六、在車站或埠頭而犯之者。
前項之未遂犯罰之。
刑法第一百三十五條
對於公務員依法執行職務時，施強暴脅迫者，處三年以下有期徒刑、拘役或三百元以
下罰金。
意圖使公務員執行一定之職務或妨害其依法執行一定之職務或使公務員辭職而施強暴
脅迫者亦同。
犯前二項之罪，因而致公務員於死者，處無期徒刑或七年以上有期徒刑；致重傷者，
處三年以上、十年以下有期徒刑。


司法院資訊處製作；財團法人民間司法改革基金會備份。
